【裁判字號】    95,訴,192
【裁判日期】    950515
【裁判案由】    毒品危害防制條例
【裁判全文】
臺灣高雄地方法院刑事判決               95年度訴字第192號
公  訴  人  臺灣高雄地方法院檢察署檢察官
被      告  甲○○
上列被告因違反毒品危害防制條例案件，經檢察官提起公訴（94
年度毒偵字第9507號）及移送併辦（95年度偵字第2144號、95年
度偵字第2295號），本院判決如下：
    主  文
甲○○連續施用第一級毒品，累犯，處有期徒刑壹年。扣案之海
洛因壹包（含包裝袋。淨重零點零貳公克，空包裝重零點貳伍公
克）、殘有海洛因之注射針筒壹支，均沒收銷燬。未殘有海洛因
之注射針筒壹支沒收。
    事  實
一、甲○○前因違反肅清煙毒條例及妨害兵役案件，分別經本院
    以83年度訴字第2292號判處有期徒刑3 年3 月、87年度易緝
    字第312 號判處有期徒刑8 月確定，經定其應執行刑為3 年
    10月。又因過失傷害案件，經本院以87年度交易字第624 號
    判處有期徒刑4 月確定。上開各罪接續執行，其間經假釋、
    撤銷假釋執行殘刑，於民國93年5 月20日縮短刑期執行完畢
    。另因施用毒品案件，經本院以90年度第4779號裁定送觀察
    、勒戒後，認有繼續施用毒品傾向，再以91年度毒聲字第61
    1 號裁定令入戒治處所施以強制戒治，其間經裁定停止戒治
    付保護管束，於92年2 月7 日保護管束期滿，強制戒治執行
    完畢釋放。
二、詎甲○○未戒除毒癮，復於強制戒治執行完畢釋放後5 年內
    ，基於施用第一級毒品海洛因之概括犯意，自94年11月6 日
    下午4 、5 時許起，至95年1 月26日下午4 、5 時許止，分
    別在高雄市三民區○○○路附近「萬客隆」量販店倉庫內、
    高雄縣鳳山市體育館廁所內、高雄市三民區○○○路304 號
    2 樓之2 住處，及高雄縣鳳山市○○○路338 巷4 之8 號友
    人住處等地，多次施用第一級毒品海洛因。嗣先後於下列時
    、地為警查獲：
 (一) 於94年11月7 日上午10時50分許，在高雄市○○區○○街65
    0 號前為警查獲，扣得第一級毒品海洛因1 包（毛重0.2 公
    克）及殘有海洛因之注射針筒1 支。
 (二) 於94年12月22日晚間9 時10分許，在高雄縣鳳山市○○路與
    民興路口為警查獲。
 (三) 於95年1月27日下午3時10分許，在高雄縣鳳山市○○○路33
    8 巷4 之8 號為警查獲，扣得屬其所有供施用海洛因所用之
    注射針筒1 支。
三、案經高雄市政府警察局三民第二分局、高雄縣政府警察局鳳
    山分局分別報請臺灣高雄地方法院檢察署檢察官偵查起訴及
    移送併辦。
    理  由
一、本件被告所犯為死刑、無期徒刑、最輕本刑為3 年以上有期
    徒刑以外之罪，其於準備程序進行中，就被訴及移送併辦部
    分之事實，均為有罪之陳述，經受命法官告知簡式審判程序
    之旨，並聽取公訴人及被告之意見後，本院合議庭認宜進行
    簡式審判程序，爰依刑事訴訟法第273 條之1 第1 項規定，
    裁定由受命法官獨任進行簡式審判程序審理，合先敘明。
二、前揭事實，業據被告於本院審理中坦白承認（見本院卷第10
    6 頁），且其先後3 次為警查獲時，分別經警採集尿液送驗
    結果，均呈嗎啡（即海洛因進入人體後之代謝物）之陽性反
    應，此有高雄市立凱旋醫院出具之尿液檢驗報告1 份、臺灣
    檢驗科技股份有限公司出具之尿液檢驗報告2 份、高雄市政
    府警察局三民第二分局及高雄縣政府警察局鳳山分局分別製
    作之姓名對照表各1 份附卷可稽（檢體編號分別為「H-387
    」、「鳳警867 號」、「鳳警064 號」。分見第9507號偵卷
    第29、51頁；第454 號警卷第1 、6 頁；第2295號偵卷第28
    、29頁）。並有查獲照片6 幀在卷可參（見第9507號偵卷第
    17至19頁；第302 號警卷第13頁），及海洛因1 包（毛重0.
    2 公克）、注射針筒2 支扣案為憑。是被告前開自白核與卷
    證相符，堪予採信。
三、另查，被告前因施用毒品案件，經本院以90年度第4779號裁
    定送觀察、勒戒後，認有繼續施用毒品傾向，再以91年度毒
    聲字第611 號裁定令入戒治處所施以強制戒治，其間經裁定
    停止戒治付保護管束，於92年2 月7 日保護管束期滿，強制
    戒治執行完畢釋放等情，有臺灣高等法院被告前案紀錄表及
    本院院內索引卡紀錄表各1 份在卷可佐，其於強制戒治執行
    完畢釋放後，5 年內再犯本件施用毒品罪，自應依毒品危害
    防制條例第23條第2 項依法訴追。本件事證明確，被告犯行
    洵堪認定，應予依法論科。
四、按海洛因係毒品危害防制條例第2 條第2 項第1 款所定之第
    一級毒品。核被告所為，係犯同條例第10條第1 項之施用第
    一級毒品罪。其於施用前後，持有海洛因之低度行為，應為
    施用之高度行為所吸收，不另論罪。被告多次施用第一級毒
    品之犯行，時間緊接，觸犯構成要件相同之罪名，顯係基於
    概括犯意反覆為之，為連續犯，應依刑法第56條之規定論以
    一罪，並加重其刑。移送併辦部分即被告先後於94年12月22
    日、95年1 月27日為警查獲之施用第一級毒品犯行，與前開
    論罪科刑部分即其於94年11月7 日為警查獲之相同犯行，有
    連續犯之裁判上一罪關係，為起訴效力所及，本院自應併予
    審理。末查，被告前有如事實欄所示之犯罪科刑情形，有前
    開臺灣高等法院被告前案紀錄表在卷可按，其於受有期徒刑
    之執行完畢後，5 年以內再犯本件有期徒刑以上之罪，為累
    犯，應依刑法第47條之規定加重其刑，並依法遞加之。審酌
    被告前經觀察勒戒、強制戒治執行完畢後，仍未能戒除毒癮
    ，足見其戒毒意志不堅，非予相當時間與毒品隔離，難以矯
    治；惟念及施用毒品係屬戕害自身健康之行為，尚未直接危
    害他人，反社會性之程度較低，且於審理時坦認犯行，犯罪
    後態度尚可等一切情狀，量處如主文所示之刑，以資儆懲。
五、扣案之白粉1 包，經送法務部調查局鑑驗結果，確含第一級
    毒品海洛因成分（淨重0.02公克、空包裝重0.25公克），有
    該局出具之鑑定通知書1 份在卷可查（見本院卷第27頁）。
    扣案之注射針筒2 支，經送高雄醫學大學附設中和紀念醫院
    檢驗結果，其中於94年11月7 日扣案送驗之注射針筒1 支，
    呈海洛因陽性反應；95年1 月27日扣案送驗之注射針筒1 支
    ，則呈海洛因陰性反應，有該醫院出具之檢驗報告2 份在卷
    可考（分見本院卷第21、64頁）。前開海洛因1 包，應依毒
    品危害防制條例第18條第1 項前段規定沒收銷燬之。其包裝
    袋上殘有微量海洛因，及殘有海洛因之注射針筒1 支，均應
    與毒品同視，併依前開規定沒收銷燬；送驗損耗部分，既已
    滅失，毋庸沒收銷燬。至上開無海洛因殘留之注射針筒1 支
    ，並非僅能專供施用毒品使用，然仍屬被告所有供施用毒品
    所用之物，業據其陳明在卷（見本院卷第121 頁），爰依刑
    法第38條第1 項第2 款之規定宣告沒收。
據上論斷，應依刑事訴訟法第273 條之1 第1 項、第299 條第1
項前段，毒品危害防制條例第10條第1 項、第18條第1 項前段，
刑法第11條、第56條、第47條、第38條第1 項第2 款，判決如主
文。
中    華    民    國    95    年    5     月    15    日
                  刑事第六庭    法  官  林柏壽
以上正本證明與原本無異。
如不服本判決，應於收受送達後10日內向本院提出上訴書狀。
中    華    民    國    95    年    5     月    15    日
                                書記官  林國龍
附錄本案論罪科刑法條全文：
毒品危害防制條例第10條第1 項
施用第一級毒品者，處6 月以上5 年以下有期徒刑。


司法院資訊處製作；財團法人民間司法改革基金會備份。
